【裁判字號】    95,易,478
【裁判日期】    950427
【裁判案由】    業務侵占等
【裁判全文】
臺灣高雄地方法院刑事判決               95年度易字第478號
 公  訴  人  臺灣高雄地方法院檢察署檢察官
 被      告  甲○○
上列被告因業務侵占案件，經檢察官提起公訴（民國95年度偵字
第7384號），被告於本院準備程序進行中，就被訴事實為有罪之
陳述，經本院告知簡式審判程序意旨，並聽取公訴人及被告之意
見後，合議裁定由受命法官獨任進行簡式審判程序審理，本院判
決如下：
    主  文
甲○○連續意圖為自己不法之所有，而侵占業務上所持有之物，
處有期徒刑柒月。又連續為他人處理事務，意圖損害本人之利益
，而為違背其任務之行為，致生損害於本人之財產，處有期徒刑
壹年貳月。應執行有期徒刑壹年柒月。
    事  實
一、甲○○係太平洋電線電纜股份有限公司（下稱太平洋公司）
    之業務員，負責推展業務及收取貨款等業務，為從事業務並
    受委任之人，竟基於為自己不法所有之概括犯意，連續先於
    民國94年4 月6 日，向客戶久集電線電纜股份有限公司（下
    稱久集公司）負責人莊萬全稱：因業務需要急需匯款，所交
    付支票號碼AS0000000 號、面額新台幣（下同）10萬元之支
    票1 紙毋需書寫抬頭，致不知情莊萬全交付上開未書寫抬頭
    之支票1 紙，甲○○再持該支票前往第一銀行兌現，將10萬
    元侵占入己；再於94年8 月11日，以相同方式取得久集公司
    未書寫抬頭支票號碼為AT0000000 號，面額24萬490 元之支
    票1 紙，再持往銀行兌現，予以侵占入己。嗣甲○○為避免
    公司察覺其侵占上開公司應收款項，其明知受太平洋公司之
    委託負責業務之推廣，本應謀取公司合理之利潤，竟另行起
    意並基於概括之犯意，意圖損害太平洋公司之利益，自94年
    4 月間起至同年9 月間止，將所持有太平洋公司之PVC 電線
    等共計含稅542 萬3,245 元（稅前總額為525 萬9,966 元）
    之貨物，連續以高價低賣並以預收客戶貨款彌補前期價差之
    方式，出售予不知情之久集公司及弘吉電料行貨料（起訴書
    誤載為越祥光電科技股份有限公司），而違背其任務，致太
    平洋公司共計損害達242 萬3,358 元。
二、案經太平洋公司訴由臺灣高雄地方法院檢察署檢察官偵查起
    訴，嗣本院訊問被告後，因被告認罪，並詢問檢察官、被告
    意見後，乃裁定進行簡式審判程序。
    理  由
一、本件被告甲○○所犯係死刑、無期徒刑、最輕本刑為3 年以
    上有期徒刑以外之罪，其於準備程序中就被訴事實為有罪之
    陳述，經法官告知簡式審判程序之旨，並聽取公訴人、被告
    之意見後，認為適宜由受命法官獨任進行簡式審判程序，依
    刑事訴訟法第273 條之1 第1 項規定，裁定由受命法官獨任
    進行簡式審判程序，合先敘明。
二、上揭事實業據被告甲○○於本院審理時供承不諱，核與告訴
    人代理人唐哲山指述之情節 (95年他字第193 號卷第1 頁）
    及證人莊萬金於偵查中證述之情節相符（95年他字第19 3號
    卷第44頁），並有太平洋公司對久集公司、弘吉電料行之出
    貨明細4 紙（95年他字第193 號卷第10至13頁）、損失明細
    表1 紙（95年他字第193 號第8 頁），太平洋公司94年3 月
    3 日估價單（95年他字第193 號卷第4 頁）、久集公司94年
    6 月9 日之備忘錄（95年他字第193 號卷第5 頁）、94年5
    月9 日久集公司之備忘錄（95年他字第193 號卷第6 頁）、
    太平洋公司與久集公司之出貨明細（95年他字第193 號卷第
    53、54頁）、久集公司94年2 月15日以支票票號AS0000000
    支付訂金262,500 元之備忘錄（95年他字第193 號卷第47頁
    ）、久集公司94年3 月4 日以支票票號AS0000000 支付訂金
    130,000 元之單據（95年他字第193 號卷第48頁）、久集公
    司匯款1,000,000 元予太平洋公司之匯款單據（95年他字第
    193 號卷第56頁）、太平洋公司寄予弘吉電料行之郵局存證
    信函（95年他字第193 號卷第24、25頁）及票號AS0000000
    、發票日為94年4 月6 日、金額100,000 元及票號AT000000
    0 、發票日為94年8 月11日、金額為240,490 元之支票影本
    各1 紙（95年他字第193 號第49頁、第54頁）在卷可稽，被
    告之與事實相符，堪以採信。本件事證明確，被告犯行洵堪
    認定。又起訴書雖記載被告將貨物售予不知情之越祥光電科
    技股份有限公司，然依告訴人所指訴被告違背任務之交易之
    對象為弘吉電料行，告訴人之出貨明細及損失明細所記載者
    亦為弘吉電料行，且存證信函所寄送之對象亦為弘吉電料行
    ，故起訴書此部分顯為誤載，併予敘明。
三、核被告所為，係犯刑法第336 條第2 項業務侵占罪及刑法第
    342 條第1 項背信罪。被告所為2 次業務侵占及多次高價低
    售之背信行為，時間緊接，方法相同，各自觸犯構成要件相
    同之罪名，顯係出於概括犯意反覆為之，分別應依連續犯之
    規定以一罪論，並加重其刑。被告所犯連續業務侵占罪與連
    續背信罪間，犯意各別，行為互異，公訴意旨認係牽連犯容
    有未洽，本件應予分論併罰。爰審酌被告犯罪後態度事後坦
    承犯行、所造成之損害非輕、至今尚未賠償太平洋公司之損
    害，惟念其事後頗具悔意等一切情狀，量處如主文所示之刑
    ，並定其應執行之刑。
據上論斷，應依刑事訴訟法第273 條之1 第1 項、第299 條第1
項前段，刑法第56條、第336 條第2 項、第342 條第1 項、第51
條第5 款，罰金罰鍰提高標準條例第1 條前段，判決如主文。
本案經檢察官乙○○到庭執行職務。
中    華    民    國    95    年    4     月    27    日
                  刑事第八庭  法  官  黃宣撫
如不服本判決，應於送達後10日內，向本院提出上訴狀。
以上正本證明與原本無異。
中    華    民    國    95    年    4     月    27    日
                              書記官  鄭永媚
附錄本案論罪科刑之法條：
中華民國刑法第336條
 (公務公益侵占罪、業務侵占罪)
對於公務上或因公益所持有之物，犯前條第1 項之罪者，處1 年
以上7 年以下有期徒刑，得併科5,000 元以下罰金。
對於業務上所持有之物，犯前條第1 項之罪者，處6 月以上5 年
以下有期徒刑，得併科3,000 元以下罰金。
前2項之未遂犯罰之。
中華民國刑法第342條
 (背信罪)
為他人處理事務，意圖為自己或第3 人不法之利益，或損害本人
之利益，而為違背其任務之行為，致生損害於本人之財產或其他
利益者，處5 年以下有期徒刑、拘役或科或併科1,000 元以下罰
金。
前項之未遂犯罰之。


司法院資訊處製作；財團法人民間司法改革基金會備份。
